Minutes et répertoires du notaire Guillaume DANLOUX-DUMESNILS, 28 février 1821 - décembre 1830 (étude XXVIII)
Archives nationales
- Minutes de Guillaume DANLOUX-DUMESNILS, 28 février 1821 - décembre 1830; MC/ET/XXVIII/756 - MC/ET/XXVIII/839
  - Minutes. 1828, novembre - décembre, novembre - décembre 1828; MC/ET/XXVIII/822
    - Vente du parc de l'Epine à Itteville par le baron Jean François Marie Delaitre, commandeur de la Légion d'honneur, à Joseph Levassor [Levasseur], cultivateur., 5 décembre 1828; MC/ET/XXVIII/822
      Documents du Minutier central des notaires de Paris concernant l'histoire économique et sociale (1800-1830) [8556 actes], par Claude Pris, introduction et index revus, corrigés par le personnel du Minutier central, sous la direction d'Andrée Chauleur, Paris, Archives nationales, 1999, notice n° 7976 (instrument de recherche imprimé dématérialisé dont la version intégrale est accessible en ligne par la rubrique 'Autres instruments de recherche', voir contexte dans le Plan d’orientation général - Notaires de Paris, guides thématiques du Minutier).
      acte de vente; Itteville (Essonne); Delaître, Jean François Marie (1766-1835); Levasseur, Joseph; Levassor, Joseph; agriculteur; député; préfet
    - Mariage de François Courbon, commis marchand de vins au Palais-Royal, 2, passage de la Cour-des-Fontaines, avec Marie Delmas, 51, rue du Faubourg-Saint-Antoine., 9 décembre 1828; MC/ET/XXVIII/822
      Documents du Minutier central des notaires de Paris concernant l'histoire économique et sociale (1800-1830) [8556 actes], par Claude Pris, introduction et index revus, corrigés par le personnel du Minutier central, sous la direction d'Andrée Chauleur, Paris, Archives nationales, 1999, notice n° 5498 (instrument de recherche imprimé dématérialisé dont la version intégrale est accessible en ligne par la rubrique 'Autres instruments de recherche', voir contexte dans le Plan d’orientation général - Notaires de Paris, guides thématiques du Minutier).
      contrat de mariage; Faubourg-Saint-Antoine (rue du); Fontaines (cour des); Palais Royal; Courbon, François; Delmas, Marie; commerçant
    - Mariage de Victor Martial Portier, épicier, 261, rue du Faubourg-Saint-Antoine, avec Élisabeth Françoise Joudrier, 25, rue du Chemin-Vert., 16 décembre 1828; MC/ET/XXVIII/822
      Documents du Minutier central des notaires de Paris concernant l'histoire économique et sociale (1800-1830) [8556 actes], par Claude Pris, introduction et index revus, corrigés par le personnel du Minutier central, sous la direction d'Andrée Chauleur, Paris, Archives nationales, 1999, notice n° 3960 (instrument de recherche imprimé dématérialisé dont la version intégrale est accessible en ligne par la rubrique 'Autres instruments de recherche', voir contexte dans le Plan d’orientation général - Notaires de Paris, guides thématiques du Minutier).
      contrat de mariage; Chemin-Vert (rue du); Faubourg-Saint-Antoine (rue du); Joudrier, Elisabeth Françoise; Portier, Victor Martial; commerçant
    - Inventaire après décès de François Zacharie Dusignon, menuisier, 130, rue du Faubourg-Saint-Antoine., 17 décembre 1828; MC/ET/XXVIII/822
      Documents du Minutier central des notaires de Paris concernant l'histoire économique et sociale (1800-1830) [8556 actes], par Claude Pris, introduction et index revus, corrigés par le personnel du Minutier central, sous la direction d'Andrée Chauleur, Paris, Archives nationales, 1999, notice n° 2075 (instrument de recherche imprimé dématérialisé dont la version intégrale est accessible en ligne par la rubrique 'Autres instruments de recherche', voir contexte dans le Plan d’orientation général - Notaires de Paris, guides thématiques du Minutier).
      inventaire; Faubourg-Saint-Antoine (rue du); Dusignon, François Zacharie; menuisier
    - Vente aux enchères de coupes de bois dans le domaine de l'Épine à Itteville par Jean François Marie Delaitre à divers acheteurs., 20 décembre 1828; MC/ET/XXVIII/822
      Documents du Minutier central des notaires de Paris concernant l'histoire économique et sociale (1800-1830) [8556 actes], par Claude Pris, introduction et index revus, corrigés par le personnel du Minutier central, sous la direction d'Andrée Chauleur, Paris, Archives nationales, 1999, notice n° 1491 (instrument de recherche imprimé dématérialisé dont la version intégrale est accessible en ligne par la rubrique 'Autres instruments de recherche', voir contexte dans le Plan d’orientation général - Notaires de Paris, guides thématiques du Minutier).
      acte de vente; Itteville (Essonne); Delaître, Jean François Marie (1766-1835); député; préfet
    - Résiliation de bail de boutique de mercier, 29, rue du Dragon, par Alexandre César Auguste Magin, agent de surveillance à l'hospice, à Frédéric Auguste Bonnaire, mercier., 22 décembre 1828; MC/ET/XXVIII/822
      Documents du Minutier central des notaires de Paris concernant l'histoire économique et sociale (1800-1830) [8556 actes], par Claude Pris, introduction et index revus, corrigés par le personnel du Minutier central, sous la direction d'Andrée Chauleur, Paris, Archives nationales, 1999, notice n° 1185 (instrument de recherche imprimé dématérialisé dont la version intégrale est accessible en ligne par la rubrique 'Autres instruments de recherche', voir contexte dans le Plan d’orientation général - Notaires de Paris, guides thématiques du Minutier).
      renonciation; Dragon (rue du); Bonnaire, Frédéric Auguste; Magin, Alexandre César Auguste; agent de surveillance; commerçant
    - Mariage de Pierre Julien Louis Marcès, jardinier, 25, rue du Chemin-Vert, avec Aimée Louise Bureau, 109, rue du Faubourg-Poissonnière., 23 décembre 1828; MC/ET/XXVIII/822
      Documents du Minutier central des notaires de Paris concernant l'histoire économique et sociale (1800-1830) [8556 actes], par Claude Pris, introduction et index revus, corrigés par le personnel du Minutier central, sous la direction d'Andrée Chauleur, Paris, Archives nationales, 1999, notice n° 3273 (instrument de recherche imprimé dématérialisé dont la version intégrale est accessible en ligne par la rubrique 'Autres instruments de recherche', voir contexte dans le Plan d’orientation général - Notaires de Paris, guides thématiques du Minutier).
      contrat de mariage; Chemin-Vert (rue du); Faubourg-Poissonnière (rue du); Bureau, Aimée Louise; Marcès, Pierre Julien Louis; jardinier
    - Bail de boutique de mercier, 29, rue du Dragon, par Alexandre César Auguste Magin, agent de surveillance à l'hospice, à Jean Mathieu Barbaut, mercier., 23 décembre 1828; MC/ET/XXVIII/822
      Documents du Minutier central des notaires de Paris concernant l'histoire économique et sociale (1800-1830) [8556 actes], par Claude Pris, introduction et index revus, corrigés par le personnel du Minutier central, sous la direction d'Andrée Chauleur, Paris, Archives nationales, 1999, notice n° 1186 (instrument de recherche imprimé dématérialisé dont la version intégrale est accessible en ligne par la rubrique 'Autres instruments de recherche', voir contexte dans le Plan d’orientation général - Notaires de Paris, guides thématiques du Minutier).
      bail; Dragon (rue du); Barbaut, Jean Mathieu; Magin, Alexandre César Auguste; agent de surveillance; commerçant
    - Mariage de Joseph Antoine Tremblau, marchand de vins, 2, rue Bourgtibourg [rue du Bourg-Tibourg], avec Marie Marguerite Ganilh, veuve de Paul Antoine Lathelize, chaudronnier, 4, rue de Bercy., 24 décembre 1828; MC/ET/XXVIII/822
      Documents du Minutier central des notaires de Paris concernant l'histoire économique et sociale (1800-1830) [8556 actes], par Claude Pris, introduction et index revus, corrigés par le personnel du Minutier central, sous la direction d'Andrée Chauleur, Paris, Archives nationales, 1999, notice n° 4657 (instrument de recherche imprimé dématérialisé dont la version intégrale est accessible en ligne par la rubrique 'Autres instruments de recherche', voir contexte dans le Plan d’orientation général - Notaires de Paris, guides thématiques du Minutier).
      contrat de mariage; Bercy (rue de); Bourg-Tibourg (rue du); Ganilh, Marie Marguerite; Lathelize, Paul Antoine; Tremblau, Joseph Antoine; commerçant; commerçant
    - Inventaire après décès d'Étienne Roch Richebourg, ex-chanoine, 91, rue de la Mortellerie., 30 décembre 1828; MC/ET/XXVIII/822
      Documents du Minutier central des notaires de Paris concernant l'histoire économique et sociale (1800-1830) [8556 actes], par Claude Pris, introduction et index revus, corrigés par le personnel du Minutier central, sous la direction d'Andrée Chauleur, Paris, Archives nationales, 1999, notice n° 6012 (instrument de recherche imprimé dématérialisé dont la version intégrale est accessible en ligne par la rubrique 'Autres instruments de recherche', voir contexte dans le Plan d’orientation général - Notaires de Paris, guides thématiques du Minutier).
      inventaire; Mortellerie (rue de la); Richebourg, Etienne Roch; chanoine
  - Minutes. 1829, janvier - février, janvier - février 1829; MC/ET/XXVIII/823
    - Mariage de Jean Bilhère, ouvrier menuisier, 3, rue du Pont-aux-Choux, avec Marie Anne Dubosq, veuve de Jean-Baptiste Clément, rentière, même adresse., 3 janvier 1829; MC/ET/XXVIII/823
      Documents du Minutier central des notaires de Paris concernant l'histoire économique et sociale (1800-1830) [8556 actes], par Claude Pris, introduction et index revus, corrigés par le personnel du Minutier central, sous la direction d'Andrée Chauleur, Paris, Archives nationales, 1999, notice n° 5301 (instrument de recherche imprimé dématérialisé dont la version intégrale est accessible en ligne par la rubrique 'Autres instruments de recherche', voir contexte dans le Plan d’orientation général - Notaires de Paris, guides thématiques du Minutier).
      contrat de mariage; Pont-aux-Choux (rue du); Bilhère, Jean; Clément, Jean-Baptiste; Dubosq, Marie Anne; tailleur d'habits; menuisier
    - Mariage de François Alexandre Lepagnol, ouvrier menuisier, demeurant à Chenevière, avec Amable Alexandrine Frecie, 218, rue Saint-Antoine., 17 janvier 1829; MC/ET/XXVIII/823
      Précisions sur les lieux: Chennevières (Jouars-Pontchartrain, Yvelines); Jouars-Pontchartrain (Yvelines)--Chennevières
      Documents du Minutier central des notaires de Paris concernant l'histoire économique et sociale (1800-1830) [8556 actes], par Claude Pris, introduction et index revus, corrigés par le personnel du Minutier central, sous la direction d'Andrée Chauleur, Paris, Archives nationales, 1999, notice n° 5302 (instrument de recherche imprimé dématérialisé dont la version intégrale est accessible en ligne par la rubrique 'Autres instruments de recherche', voir contexte dans le Plan d’orientation général - Notaires de Paris, guides thématiques du Minutier).
      contrat de mariage; Jouars-Pontchartrain (Yvelines); Saint-Antoine (rue); Frecie, Amable Alexandrine; Lepagnol, François Alexandre; menuisier
    - Mariage de Michel Auguste Lauzero, commis marchand, 71, quai de la Rapée, avec Jeanne Virginie Soret, 59, même quai., 24 janvier 1829; MC/ET/XXVIII/823
      Documents du Minutier central des notaires de Paris concernant l'histoire économique et sociale (1800-1830) [8556 actes], par Claude Pris, introduction et index revus, corrigés par le personnel du Minutier central, sous la direction d'Andrée Chauleur, Paris, Archives nationales, 1999, notice n° 5247 (instrument de recherche imprimé dématérialisé dont la version intégrale est accessible en ligne par la rubrique 'Autres instruments de recherche', voir contexte dans le Plan d’orientation général - Notaires de Paris, guides thématiques du Minutier).
      contrat de mariage; Rapée (port de la); Lauzero, Michel Auguste; Soret, Jeanne Virginie; commerçant
    - Inventaire après décès de Jeanne Bernard, épouse de Nicolas Irdel, ébéniste, 44, rue de Charenton., 28 janvier 1829; MC/ET/XXVIII/823
      Documents du Minutier central des notaires de Paris concernant l'histoire économique et sociale (1800-1830) [8556 actes], par Claude Pris, introduction et index revus, corrigés par le personnel du Minutier central, sous la direction d'Andrée Chauleur, Paris, Archives nationales, 1999, notice n° 1943 (instrument de recherche imprimé dématérialisé dont la version intégrale est accessible en ligne par la rubrique 'Autres instruments de recherche', voir contexte dans le Plan d’orientation général - Notaires de Paris, guides thématiques du Minutier).
      inventaire; Charenton (rue de); Bernard, Jeanne; Irdel, Nicolas; ébéniste
    - Procès-verbal d'enchères de fonds de commerce de tabletier ci-dessus [no 2292], 217, rue Saint-Denis, par les héritiers d'Antoine Michel Edouard Parquoy. [Acte mentionné (no 2292): 1828, 4 décembre.- Inventaire après décès d'Antoine Michel Edouard Parquoy, tabletier, 217, rue Saint-Denis.], 29 janvier 1829; MC/ET/XXVIII/823
      Documents du Minutier central des notaires de Paris concernant l'histoire économique et sociale (1800-1830) [8556 actes], par Claude Pris, introduction et index revus, corrigés par le personnel du Minutier central, sous la direction d'Andrée Chauleur, Paris, Archives nationales, 1999, notice n° 2293 (instrument de recherche imprimé dématérialisé dont la version intégrale est accessible en ligne par la rubrique 'Autres instruments de recherche', voir contexte dans le Plan d’orientation général - Notaires de Paris, guides thématiques du Minutier).
      procès-verbal; Saint-Denis (rue); Parquoy (famille); Parquoy, Antoine Michel Edouard; tabletier
    - Vente aux enchères de fonds de commerce de tabletier ci-dessus [no 2292, 2293], 217, rue Saint-Denis, par les héritiers Parquoy à Prosper Feilleux, doreur sur argent. [Acte mentionné (no 2292): 1828, 4 décembre.- Inventaire après décès d'Antoine Michel Edouard Parquoy, tabletier, 217, rue Saint-Denis.][Acte mentionné (no 2293): 1829, 29 janvier.- Procès-verbal d'enchères de fonds de commerce de tabletier ci-dessus [no 2292], 217, rue Saint-Denis, par les héritiers d'Antoine Michel Edouard Parquoy.], 31 janvier 1829; MC/ET/XXVIII/823
      Documents du Minutier central des notaires de Paris concernant l'histoire économique et sociale (1800-1830) [8556 actes], par Claude Pris, introduction et index revus, corrigés par le personnel du Minutier central, sous la direction d'Andrée Chauleur, Paris, Archives nationales, 1999, notice n° 2294 (instrument de recherche imprimé dématérialisé dont la version intégrale est accessible en ligne par la rubrique 'Autres instruments de recherche', voir contexte dans le Plan d’orientation général - Notaires de Paris, guides thématiques du Minutier).
      acte de vente; Saint-Denis (rue); Feilleux, Prosper; Parquoy (famille); Parquoy, Antoine Michel Edouard; décorateur; tabletier
    - Mariage d'Eustache Zacharie Rossignol, miroitier, 40, rue Coquillère [rue Coquillière], avec Adelphine Éléonore Clancau, 123, rue du Faubourg-Saint-Antoine., 4 février 1829; MC/ET/XXVIII/823
      Documents du Minutier central des notaires de Paris concernant l'histoire économique et sociale (1800-1830) [8556 actes], par Claude Pris, introduction et index revus, corrigés par le personnel du Minutier central, sous la direction d'Andrée Chauleur, Paris, Archives nationales, 1999, notice n° 649 (instrument de recherche imprimé dématérialisé dont la version intégrale est accessible en ligne par la rubrique 'Autres instruments de recherche', voir contexte dans le Plan d’orientation général - Notaires de Paris, guides thématiques du Minutier).
      contrat de mariage; Coquillière (rue); Faubourg-Saint-Antoine (rue du); Clancau, Adelphine Eléonore; Rossignol, Eustache Zacharie; miroitier
    - Inventaire après décès de Philiberte Bodier, épouse de Jean-Baptiste Lemoine, avocat, 26, rue des Tournelles., 5 février 1829; MC/ET/XXVIII/823
      Documents du Minutier central des notaires de Paris concernant l'histoire économique et sociale (1800-1830) [8556 actes], par Claude Pris, introduction et index revus, corrigés par le personnel du Minutier central, sous la direction d'Andrée Chauleur, Paris, Archives nationales, 1999, notice n° 5647 (instrument de recherche imprimé dématérialisé dont la version intégrale est accessible en ligne par la rubrique 'Autres instruments de recherche', voir contexte dans le Plan d’orientation général - Notaires de Paris, guides thématiques du Minutier).
      inventaire; Tournelles (rue des); Bodier, Philiberte; Lemoine, Jean-Baptiste; avocat
    - Inventaire après décès de Louis Victor Marie Royer, voiturier, 2, rue Lacuée., 18 février 1829; MC/ET/XXVIII/823
      Documents du Minutier central des notaires de Paris concernant l'histoire économique et sociale (1800-1830) [8556 actes], par Claude Pris, introduction et index revus, corrigés par le personnel du Minutier central, sous la direction d'Andrée Chauleur, Paris, Archives nationales, 1999, notice n° 2609 (instrument de recherche imprimé dématérialisé dont la version intégrale est accessible en ligne par la rubrique 'Autres instruments de recherche', voir contexte dans le Plan d’orientation général - Notaires de Paris, guides thématiques du Minutier).
      inventaire; Lacuée (rue); Royer, Louis Victor Marie; transporteur de marchandises
    - Mariage de François Auguste Josserand, ouvrier menuisier en bâtiment, 78, rue Saint-Denis, avec Marie Zoé Delombu, 38, rue de Charonne., 24 février 1829; MC/ET/XXVIII/823
      Documents du Minutier central des notaires de Paris concernant l'histoire économique et sociale (1800-1830) [8556 actes], par Claude Pris, introduction et index revus, corrigés par le personnel du Minutier central, sous la direction d'Andrée Chauleur, Paris, Archives nationales, 1999, notice n° 5303 (instrument de recherche imprimé dématérialisé dont la version intégrale est accessible en ligne par la rubrique 'Autres instruments de recherche', voir contexte dans le Plan d’orientation général - Notaires de Paris, guides thématiques du Minutier).
      contrat de mariage; Charonne (rue de); Saint-Denis (rue); Delombu, Marie Zoé; Josserand, François Auguste; menuisier
    - Mariage de Claude Michel Pechiné [Péchiné], tapissier, 4, rue de Louvois, avec Émilie Belin, même adresse., 28 février 1829; MC/ET/XXVIII/823
      Documents du Minutier central des notaires de Paris concernant l'histoire économique et sociale (1800-1830) [8556 actes], par Claude Pris, introduction et index revus, corrigés par le personnel du Minutier central, sous la direction d'Andrée Chauleur, Paris, Archives nationales, 1999, notice n° 2325 (instrument de recherche imprimé dématérialisé dont la version intégrale est accessible en ligne par la rubrique 'Autres instruments de recherche', voir contexte dans le Plan d’orientation général - Notaires de Paris, guides thématiques du Minutier).
      contrat de mariage; Louvois (rue de); Belin, Emilie; Pechiné, Claude Michel; Péchiné, Claude Michel; tapissier
  - Minutes. 1829, mars - avril, mars - avril 1829; MC/ET/XXVIII/824
    - Inventaire après décès de Marie Clotilde Galice, religieuse à l'hôpital Saint-Antoine., 12 mars 1829; MC/ET/XXVIII/824
      Documents du Minutier central des notaires de Paris concernant l'histoire économique et sociale (1800-1830) [8556 actes], par Claude Pris, introduction et index revus, corrigés par le personnel du Minutier central, sous la direction d'Andrée Chauleur, Paris, Archives nationales, 1999, notice n° 6022 (instrument de recherche imprimé dématérialisé dont la version intégrale est accessible en ligne par la rubrique 'Autres instruments de recherche', voir contexte dans le Plan d’orientation général - Notaires de Paris, guides thématiques du Minutier).
      inventaire; Saint-Antoine (hôpital); Galice, Marie Clotilde; religieux
    - Vente de maison et terres labourables à Saint-Évroult, commune de Saint-Chéron, par les héritiers de Marie Clotilde Galice à Michel Pasquier., 2 avril 1829; MC/ET/XXVIII/824
      Précisions sur les lieux: Saint-Chéron (Essonne)--Saint-Evroult; Saint-Evroult (Saint-Chéron, Essonne)
      Documents du Minutier central des notaires de Paris concernant l'histoire économique et sociale (1800-1830) [8556 actes], par Claude Pris, introduction et index revus, corrigés par le personnel du Minutier central, sous la direction d'Andrée Chauleur, Paris, Archives nationales, 1999, notice n° 7982 (instrument de recherche imprimé dématérialisé dont la version intégrale est accessible en ligne par la rubrique 'Autres instruments de recherche', voir contexte dans le Plan d’orientation général - Notaires de Paris, guides thématiques du Minutier).
      acte de vente; Saint-Chéron (Essonne); Galice, Marie Clotilde; Pasquier, Michel; religieux
    - Inventaire après décès d'Anne Jeanne Basnier, épouse de Victor Nicolas Mancelle, ouvrier horloger, 8, rue Beautreillis., 6 avril 1829; MC/ET/XXVIII/824
      Documents du Minutier central des notaires de Paris concernant l'histoire économique et sociale (1800-1830) [8556 actes], par Claude Pris, introduction et index revus, corrigés par le personnel du Minutier central, sous la direction d'Andrée Chauleur, Paris, Archives nationales, 1999, notice n° 5147 (instrument de recherche imprimé dématérialisé dont la version intégrale est accessible en ligne par la rubrique 'Autres instruments de recherche', voir contexte dans le Plan d’orientation général - Notaires de Paris, guides thématiques du Minutier).
      inventaire; Beautreillis (rue); Basnier, Anne Jeanne; Mancelle, Victor Nicolas; horloger
    - Inventaire après décès d'Anne Charlotte Avar, épouse de Louis Joachim Joseph Lefranc, portier et fabricant de bas, 31, rue de la Cerisaie., 9 avril 1829; MC/ET/XXVIII/824
      La date donnée dans l'inventaire imprimé: 1829-08-09 est erronée. La date exacte est: 1829-04-09.
      Documents du Minutier central des notaires de Paris concernant l'histoire économique et sociale (1800-1830) [8556 actes], par Claude Pris, introduction et index revus, corrigés par le personnel du Minutier central, sous la direction d'Andrée Chauleur, Paris, Archives nationales, 1999, notice n° 939 (instrument de recherche imprimé dématérialisé dont la version intégrale est accessible en ligne par la rubrique 'Autres instruments de recherche', voir contexte dans le Plan d’orientation général - Notaires de Paris, guides thématiques du Minutier).
      inventaire; Cerisaie (rue de la); Avar, Anne Charlotte; Lefranc, Louis Joachim Joseph; fabricant d'accessoires vestimentaires; concierge
    - Vente d'hôtel, 2 à 6, rue Sainte Marguerite [rue Sainte-Marguerite-Saint-Antoine], par Joseph Bocquet, marchand de vins, à Louis François Meunier., 10 avril 1829; MC/ET/XXVIII/824
      Documents du Minutier central des notaires de Paris concernant l'histoire économique et sociale (1800-1830) [8556 actes], par Claude Pris, introduction et index revus, corrigés par le personnel du Minutier central, sous la direction d'Andrée Chauleur, Paris, Archives nationales, 1999, notice n° 4111 (instrument de recherche imprimé dématérialisé dont la version intégrale est accessible en ligne par la rubrique 'Autres instruments de recherche', voir contexte dans le Plan d’orientation général - Notaires de Paris, guides thématiques du Minutier).
      acte de vente; Sainte-Marguerite (rue); Bocquet, Joseph; Meunier, Louis François; commerçant
    - Inventaire après décès de Joseph Robert, marchand de bois à Bercy, 36, Grande-Rue., 10 avril 1829; MC/ET/XXVIII/824